【裁判字號】    90,交易,239
【裁判日期】    900926
【裁判案由】    公共危險
【裁判全文】
臺灣臺北地方法院刑事判決                          九十年度交易字第二三九號
    公  訴  人  臺灣臺北地方法院檢察署檢察官
    被      告  乙○○
右列被告因公共危險案件，經檢察官聲請以簡易判決處刑（九十年度偵字第一一五九
六號），經本院新店簡易庭受理後（受理案號為九十年度店交簡字第五六五號），認
不宜以簡易判決處刑，移送前來，本院適用通常程序判決如左：
    主      文
乙○○服用酒類，不能安全駕駛動力交通工具而駕駛，處罰金貳萬元，如易服勞役以
佰元折算壹日。
    事      實
一、乙○○自民國九十年四月十三日晚間九時許起至同日晚間十時三十分止，在其友
    人位於台北市○○區○○街之住處服用酒類啤酒三瓶，已達於反應較慢、感覺減
    低、思考改變、個性行為改變並影響駕駛而不能安全駕駛動力交通工具之狀態後
    ，仍於同日晚間十時三十分許駕駛騎乘動力交通工具即車號ＰＤＮ－七七０號重
    型機車在道路上行駛，迨於九十年四月十三日晚間十一時十分許，乙○○騎乘上
    開車號機由南往北行經台北市文山區○○○道出口附近，因其已因飲酒陷於不能
    安全駕駛動力交通工具之狀態，致使其所騎乘之機車因此失控倒地滑行，而撞及
    路邊人行道之指示牌及路燈桿座，乙○○因此陷於昏迷，經路人報警處理，由警
    將乙○○送往台北市立萬芳醫院實施救治，迨其於九十年四月十四日凌晨一時九
    分許清醒，並由警員甲○○對其測試其飲酒後吐氣所含酒精成份，發現其吐氣所
    含酒精成份每公升已達０．五四毫克，並依酒精消退速度進行換算，發現其於前
    述時間酒後在道路上行駛時，其體內之血液酒精濃渡如換算為呼氣酒精濃度已介
    於每公升０．七０毫克至０．九七毫克之間，而知上情。
二、案經台北市政府警察局文山第一分局報請台灣台北地方法院檢察署檢察官聲請以
    簡易判決處刑。
        理      由
一、右揭事實一之部分中關於被告於前述時間服用酒類，並已達於不能安全駕駛動力
    交通工具之狀態後而仍騎乘上開車號機車在道路上行駛，嗣因其自己已陷於不能
    安全駕駛動力交通工具之狀態，而發生前開交通事故，經警將其送醫救治後，於
    發生前開交通事故之二小時後，由警員甲○○對其測試其飲酒後吐氣所含酒精成
    份，發現其吐氣所含酒精成份每公升已達０．五四毫克等事實，業據被告於本院
    調查時供承不諱（本院九十年八月八日訊問筆錄參照），而被告為警測試之吐氣
    所含酒精成份為０．五四毫克乙節，有酒精測試單一紙在卷足憑（偵查卷第六頁
    參照），核亦與證人即對被告實施酒測之警員甲○○於本院九十年八月八日調查
    時所供稱本件係於萬芳醫院俟被告清醒後方對被告實施酒測之情節相符（當日訊
    問筆錄參照），而被告於接受警員之酒精測試其吐氣所含酒精成份每公升為０．
    五四毫克，如依酒精消退速度進行換算，被告於九十年四月十三日晚間十時三十
    分許至發生前述交通事故之同日晚間十一時十分許在道路上行駛之時間，其體內
    之血液酒精濃渡換算為呼氣酒精濃度已介於每公升０．七０毫克至０．九七毫克
    之間，此亦經本院向內政部警政署刑事警察局（以下稱刑事警察局）查明，此有
    該局九十年八月十六日（九十）刑鑑字第一七五七九四號函附本院卷可稽，按行
    為人飲酒後如其呼氣酒精濃度達於每公升０．七五毫克時，即有反應較慢、感覺
    減低、思考改變、個性行為改變並影響駕駛之輕到中度中毒症狀，此有行政院國
    軍退除役官兵輔導委員會台北榮民總醫院（以下稱台北榮民總醫院）八十八年八
    月五日（八八）北總內字第二六八六八號函一紙附本院卷可稽，且行為人飲酒後
    其呼氣中酒精濃度如已達於每公升０．七五毫克，其肇事率為一般未飲酒者之二
    十五倍，此亦有中央警察大學交通學系暨交通管理研究所教授蔡志中之研究報告
    一紙附本院卷可憑，故被告飲酒後騎乘機車在道路上行駛時，其體內血液酒精濃
    渡換算為呼氣酒精濃度已介於每公升０．七０毫克至０．九七毫克之間，依照台
    北榮民總醫院上開函文及前揭學者之研究，當已達到服用酒類後不能安全駕駛動
    力交通工具之狀態，是依（一）前述酒精測試單、（二）刑事警察局上開函文、
    （三）台北榮民總醫院上開函文及（四）前揭學者之研究報告等補強證據已足資
    擔保被告於本院調查中所為上開任意性自白具有相當程度之真實性，而得使本院
    確信被告前述自白之犯罪事實確屬真實，從而依刑事訴訟法第一百五十六條第一
    項「被告之自白，非出於強暴、脅迫、利誘、詐欺、違法羈押或其他不正之方法
    ，且與事實相符者，得為證據。」及第二項「被告之自白，不得作為有罪判決之
    唯一證據，仍應調查其他必要之證據，以察其是否與事實相符。」規定，本院自
    得依被告前述自白及各該補強證據認定被告確有為前述犯行，本件事證明確，被
    告之犯行堪以認定。
二、核被告乙○○所為，係犯刑法第一百八十五條之三之服用酒類，不能安全駕駛動
    力交通工具而駕駛罪。爰審酌被告其智識程度、品性、犯罪所生危險、犯後尚能
    坦承犯行犯後態度良好等一切情狀，量處如主文所示之刑，並諭知易服勞役之折
    算標準。
三、被告於本院九十年八月八日調查時，經本院對其面告本件定於九十年九月十九日
    上午九時三十分在本院第七法庭公開審理，如不到場得命拘提，並記明於筆錄，
    其經合法傳喚，無正當理由未於本院所指定之上開審理期日到庭，惟本件本院認
    係應對被告科罰金之案件，爰依刑事訴訟法第三百零六條規定，不待其陳述逕行
    判決，應予說明。
據上論斷，應依刑事訴訟法第四百五十二條、第二百九十九條第一項前段、第三百零
六條，刑法第一百八十五條之三、第四十二條第二項前段，罰金罰鍰提高標準條例第
二條，判決如主文。
本案經檢察官丙○○到庭執行職務
中      華      民      國    九十      年      九      月    二十六    日
                                      臺灣臺北地方法院交通法庭
                                          法  官  葉  建  廷
右正本證明與原本無異。
如不服本判決，應於判決送達後十日內向本院提出上訴狀(應抄附繕本)。告訴人
或被害人如對於本判決不服者，應具備理由請求檢察官上訴，其上訴期間之計算
係以檢察官收受判決正本之日期為準。
                                          書記官  許  婉  如
中      華      民      國    九十      年      九      月    二十六    日
附錄本案論罪科刑法條全文：
中華民國刑法第一百八十五條之三：
服用毒品、麻醉藥品、酒類或其他相類之物，不能安全駕駛動力交通工具而駕駛者，
處一年以下有期徒刑、拘役或三萬元以下罰金。


司法院資訊處製作；財團法人民間司法改革基金會備份。
